最　高　行　政　法　院　裁　定
　　　　　　　　　　　　　94年度裁字第01430號
上　訴　人　乙○○
被 上訴 人　勞工保險局
代　表　人　甲○
上列當事人間因勞保事件，上訴人不服中華民國93年2月27日臺
北高等行政法院93年度簡字第91號判決，提起上訴。本院裁定如
下：
　　主  文
上訴駁回。
上訴審訴訟費用由上訴人負擔。
　　理  由
一、按對於適用簡易程序之裁判提起上訴或抗告，須經最高行政
    法院許可，且該許可以訴訟事件所涉及之法律見解具有原則
    性者為限，行政訴訟法第235條定有明文。所謂訴訟事件涉
    及之法律見解具有原則性，係指該事件所涉及之法律問題意
    義重大，而有加以闡釋之必要情形而言，如對於行政命令是
    否牴觸法律所為之判斷，或就同類事件所表示之法律見解與
    其他高等行政法院或本院所表示之見解互相牴觸，有由本院
    統一法律上意見或確認其意見之必要情形屬之。
二、本件上訴人以高雄市洗染業職業工會為投保單位，參加勞工
    保險為被保險人。上訴人以於民國（下同）89年11月24日於
    工作中不慎跌倒受傷致右膝後十字韌帶損傷及右膝創傷性關
    節炎，前曾請領89年11月27日至90年9月1日期間其279日職
    業傷害傷病給付在案。嗣於90年12月26日及91年3月18日，
    以同一事故傷勢未癒，繼續申請90年9月2日至同年12月22日
    、90年12月23日至91年3月18日期間職業傷害傷病給付。案
    經被上訴人審查，以據醫理見解應給付到90年10月10日為合
    理，乃於91年3月29日保給傷字第09160279650號書函核定（
    下稱原處分）所請上開期間傷病給付，自90年9月2日起核付
    至90年10月10日期間共39日，計新台幣（下同）34,019元，
    餘所請90年10月11日至91年3月18日期間不予給付。上訴人
    不服，遂循序提起本件行政訴訟。經原審法院判決其敗訴後
    ，提起上訴，其上訴意旨略以：關於上訴人是否因執行職務
    而致傷害乙節：上訴人於89年11月22日上午10點左右，在自
    營的洗衣店內工作時不慎跌倒，導致右膝蓋創傷，嚴重痠痛
    腫脹、積水等症狀，有訴外人劉懿德在場可證。上訴人是否
    因上開傷害不能工作？有高雄市醫學大學附設中和紀念醬院
    骨科主治醫師黃炫迪，分別於91年3月18日及91年7月29日出
    具之診斷證明書為證。該診斷證明書記載：乙○○，病名：
    右膝後十字韌帶斷裂及半月板損傷，尚無法工作等語。上訴
    人於同年月13日出院後又繼續治療及復健，先後經博正醫院
    、中和醫院、大同醫院、聖和醫院和民生醫院等5家醫院檢
    查，均為不同診斷治療，有診斷證明書7份及勞工保險職業
    門診就診單4份為證。依勞工保險被保險人執行職務而致傷
    病審查準則第16條規定，被保險人因職業傷害或罹患職業病
    ，經雇主同意，直接往返醫療院所診療或下班後直接前往診
    療後，返回日常居住處所途中發生事故而致之傷害，應視為
    職業傷害。詎原審竟為維持爭議審定之判決，為此請廢棄原
    判決，並撤銷原處分及訴願決定等語。經核，上訴人所爭執
    之事項無非原審法院證據取捨之事實認定，依首揭說明，上
    訴意旨核無所涉及之法律見解，具有原則性之重要情事，上
    訴人提起上訴，不應許可，其上訴難謂合法，應予駁回。
三、依行政訴訟法第249條第1項前段、第104條、民事訴訟法第
    95條、第78條，裁定如主文。
中    華    民    國    94    年    7     月   28     日
                  第四庭審判長法  官　徐　樹　海
                              法  官　高　啟　燦
                              法  官　吳　錦　龍
                              法  官　黃　合　文
                              法  官  林  茂  權
以  上  正  本  證  明  與  原  本  無  異
中    華    民    國    94    年    8    月    1      日
　　　　　　　　　　　　　　　書記官　賀　瑞　鸞
